臺灣高雄地方法院民事裁定              100年度聲字第141號
聲  請  人  林守齊
相  對  人  太隆興企業股份有限公司
法定代理人  穆繼誠
上列當事人間聲請停止執行事件，本院裁定如下：
    主  文
聲請駁回。
    理  由
一、按「第三人就執行標的物有足以排除強制執行之權利者，得
    於強制執行程序終結前，向執行法院對債權人提起異議之訴
    」，強制執行法第15條第1 項定有明文，而「有回復原狀之
    聲請，或提起再審或異議之訴，或對於和解為繼續審判之請
    求，或提起宣告調解無效之訴、撤銷調解之訴，或對於法院
    依強制執行法第4 條第1 項第5 款之裁定提起抗告時，法院
    依必要情形，或依聲請定相當並確實擔保，得為停止強制執
    行之裁定」，強制執行法第18條第2 項固定有明文，惟仍須
    債權人已向執行法院聲請強制執行，且已開始強制執行程序
    者，始克相當（最高法院82年度台抗字第253 號判決意旨參
    照），是以因提起第三人異議之訴而聲請停止執行者，必以
    其主張足以排除強制執行之標的物，業經執行法院開始強制
    執行程序而屬執行標的物為限。
二、本件聲請意旨略以：相對人聲請對債務人彥駿實業有限公司
    （下稱彥駿公司）之財產為查封，現由鈞院100 年度司執助
    字第57號執行事件受理中，惟如附表所示之動產係伊所有，
    一旦拍賣，勢難回復原狀，爰聲請准予供擔保停止執行等語
    。
三、經查：相對人前向台灣桃園地方法院聲請對債務人彥駿公司
    設於高雄市○○區○○里○○路127 號工廠內之動產為強制
    執行，經該院囑託本院執行，由本院以100 年度司執助字第
    57號給付貨款執行事件受理，嗣經本院執行處於100 年4 月
    29日以相對人未補正債務人彥駿公司所在地址為由駁回其強
    制執行之聲請，再經相對人抗告後，由台灣高等法院高雄分
    院於100 年6 月29日以100 年抗字第155 號將原裁定廢棄發
    回乙節，業經本院調取上開執行卷核閱無誤，而本院100 年
    度司執助字第57號執行事件迄未對債務人彥駿公司之動產為
    任何查封動作，如附表所示之動產目錄亦非法院執行處所製
    作等情，亦經本院向執行處承辦股查詢在卷。是本院100 年
    度司執助字第57號執行事件既未曾就如附表所示之動產為查
    封，該等動產自尚非屬執行標的物，本院亦無從對之停止執
    行，是聲請人所提本件聲請裁定停止強制執行程序，於法即
    有未合應予駁回。
中    華    民    國   100    年    8     月    16    日
                    民事第二庭法  官  謝  雨  真
正本證明與原本無異。
如不服本裁定應於送達後10日內向本院提出抗告狀，並繳納裁判
費新台幣1,000元。
中    華    民    國   100    年    8     月    16    日
                              書記官  解  景  惠